【裁判字號】    98,交聲,2035
【裁判日期】    990118
【裁判案由】    違反道路交通管理處罰條例聲明異議
【裁判全文】
臺灣桃園地方法院交通事件裁定        98年度交聲字第2035號
原處分機關  交通部公路總局新竹區監理所中壢監理站
異  議  人
即受處分人  甲○○
上列受處分人因違反道路交通管理處罰條例案件，對於交通部公
路總局新竹區監理所中壢監理站中華民國98年8 月6 日壢監裁字
第裁53-DB0000000號所為之處分不服，聲明異議，本院裁定如下
：
    主  文
原處分撤銷。
甲○○汽車駕駛人，駕駛汽車經測試檢定酒精濃度超過規定標準
，處罰鍰新臺幣壹萬玖仟伍佰元，並吊扣其駕駛執照拾貳個月。
    理  由
一、原處分意旨略以：異議人即受處分人甲○○（下稱異議人）
    於民國97 年10 月30日凌晨0 時許，在桃園縣中壢市某處飲
    用藥酒後，已達不能安全駕駛動力交通工具之程度，竟仍於
    飲畢後，駕駛車牌號碼6P-3182 號自用小客車並搭載張治祥
    、趙志偉，沿桃園縣普忠路往環中東路方向行駛，而於同日
    凌晨2 時30分許，行經桃園縣中壢市○○○路與普忠路口，
    不慎與陳紀光所駕駛其上搭載郭鴻健之車牌號碼V8-1681 號
    之自用小客車發生碰撞，致張治祥受有左肩挫傷、左前臂擦
    傷、頭皮擦傷、腦震盪及左手肘開放性傷口等傷害，趙志偉
    受有前額擦傷及胸壁挫傷之傷害，郭鴻健受有右肱骨近端及
    中段骨折之傷害，經警獲報前往事故現場處理，並將甲○○
    送往天晟醫院就醫，並由醫院施以抽血檢驗，測得甲○○血
    液中所含酒精濃度高達57.17MG/DL，換算成呼氣酒精濃度測
    定值為0.28毫克，超過道路交通安全規則第114 條第2 款所
    定不得駕車之每公升0.25毫克標準，而有「汽車駕駛人酒精
    濃度超過規定標準（0.25-0.4）因而肇事致人受傷」之違規
    情事，經桃園縣政府警察局交通隊中壢分隊警員掣制桃警局
    交字第DB0000000 號通知予以舉發，原處分機關向原舉發機
    關查證屬實後，乃於98年8 月6 日以壢監裁字第裁53-DB000
    0000號裁決書，依道路交通管理處罰條例第35條第1 項第1
    款規定，科處異議人罰鍰新臺幣（下同）19,500元，吊扣駕
    駛執照24個月，並施以道安講習等語。
二、聲明異議意旨略以：異議人固坦承於上揭時地確有酒後駕車
    之違規行為，惟趙志偉、張治祥、郭鴻健車禍受傷之原因係
    另一駕駛人陳紀光酒後駕駛自小客車闖紅燈，而撞及異議人
    所駕駛之小客車所致，而非異議人肇事云云，爰依法聲明異
    議。
三、經查：
  (一)異議人於酒後駕駛上開自小客車，於前揭時、地發生交通事
    故後，經警送往天晟醫院進行抽血檢驗，測得其血液中所含
    酒精濃度達57.17MG/DL，經換算吐氣後之酒精濃度為每公升
    0.28毫克等情，業據異議人於臺灣桃園地方法院檢察署97年
    度偵字第23898 號案件警詢中自白在卷，並有道路交通事故
    現場圖、道路交通事故調查報告表（一）、（二）、桃園縣
    政府警察局道路交通事故肇事人自首情形紀錄表、桃園縣政
    府警察局道路交通事故當事人酒精測定紀錄表、天晟醫院生
    化檢驗報告單、及車禍現場照片14幀，業據本院依職權調閱
    臺灣桃園地方法院檢察署偵卷97年度偵字第23898 號、偵卷
    98年度偵字第463 號可參，是此部分之事實堪以認定。
  (二)按汽車駕駛人飲酒後其吐氣所含酒精成份超過每公升0.25毫
    克以上者，不得駕車，道路交通安全規則第114 條第2款 定
    有明文。又汽車駕駛人，駕駛汽車經測試檢定酒精濃度超過
    規定標準者，處新台幣15,000元以上60,000元以下罰鍰，並
    當場移置保管其車輛及吊扣其駕駛執照1 年，道路交通管理
    處罰條例35條第1 項第1 款前段亦有明文規定。揆諸上揭規
    定，異議人前述酒後酒精濃度超過標準, 仍駕駛汽車之行為
    ，事證明確，可以認定。
  (三)復按汽車駕駛人，駕駛汽車經測試檢定酒精濃度超過規定標
    準，因而肇事致人受傷者，吊扣駕駛執照2 年，道路交通管
    理處罰條例35條第1 項第1 款中段定有明文。從而，汽車駕
    駛人駕駛汽車之酒精濃度超過規定標準，且其駕車致人受傷
    者，二者間需具有相當因果關係，始能科予汽車駕駛人上開
    道路交通管理處罰條例第35條第1 項第1 款中段之處罰。查
    異議人駕駛車牌號碼6P-3182 號自用小客車與陳紀光所駕駛
    車牌號碼V8-1681 號自用小客車於中壢市○○○路與普忠路
    口相撞，係因陳紀光飲酒後注意及反應能力降低，已陷於不
    能安全駕駛動力交通工具之狀態，且陳紀光駕車行經交岔路
    口時未注意車前左側是否有來車通過，即貿然闖越紅燈駛入
    該路口所致，有本院98年度審交易字第135 號刑事判決1 份
    在卷可參，是本件事故之發生主因，應係另一駕駛人陳紀光
    酒後駕駛及闖紅燈所致。故參以異議人當時駕車情形，縱未
    飲酒，其發生本件事故之機率亦非低，從而本件事故發生，
    即與異議人是否飲用酒類無關；又異議人之公共危險犯行，
    經臺灣桃園地方法院檢察署檢察官以異議人之飲酒行為與本
    件事故發生無相當之因果關係為由，以98年度偵字第463 號
    為不起訴處分確定，此有前述案件不起訴處分書1 份在卷可
    稽。本件原處分機關未注意及此，就此部分併予裁決，顯有
    不當。從而，異議人提起本件異議為有理由，本院自應將原
    處分撤銷，惟異議人有前述駕駛汽車經測試檢定酒精濃度超
    過規定標準之違規行為，已如前述，故本院應自為裁罰如主
    文第2 項所示，以期適法。
四、應依道路交通管理處罰條例第87條第2 項，道路交通案件處
    理辦法第20條前段，裁定如主文。
中    華    民    國    99    年    1     月    18    日
                      臺灣桃園地方法院交通法庭
                            法  官  柯姿佐
以上正本證明與原本無異。
如不服本裁定，應於送達後五日內，向本院提出抗告狀。
                            書記官  王明玉
中    華    民    國    99    年    1     月    19    日

司法院資訊處製作；財團法人民間司法改革基金會備份。
